最　高　行　政　法　院　裁　定
                                     100年度裁字第1191號
上  訴  人　胡蔡月雲
被 上訴 人　國防部
代　表　人　高華柱
上列當事人間國軍老舊眷村改建條例事件，上訴人對於中華民國
100年2月15日臺北高等行政法院99年度訴字第1939號判決，提起
上訴，本院裁定如下：
　　主  文
上訴駁回。
上訴審訴訟費用由上訴人負擔。
　　理  由
一、按對於高等行政法院判決之上訴，非以其違背法令為理由，
    不得為之，行政訴訟法第242條定有明文。依同法第243條第
    1項規定，判決不適用法規或適用不當者，為違背法令；而
    判決有同條第2項所列各款情形之一者，為當然違背法令。
    是當事人對於高等行政法院判決上訴，如依行政訴訟法第24
    3條第1項規定，以高等行政法院判決有不適用法規或適用不
    當為理由時，其上訴狀或理由書應有具體之指摘，並揭示該
    法規之條項或其內容；若係成文法以外之法則，應揭示該法
    則之旨趣，倘為司法院解釋或本院之判例，則應揭示該判解
    之字號或其內容。如以行政訴訟法第243條第2項所列各款情
    形為理由時，其上訴狀或理由書，應揭示合於該條項各款之
    事實。上訴狀或理由書如未依此項方法表明者，即難認為已
    對高等行政法院判決之違背法令有具體之指摘，其上訴自難
    認為合法。
二、上訴人配偶胡伯騫自民國（下同）60年起借住臺灣省高雄農
    田水利會（下稱高雄農田水利會），門牌號碼為改制前高雄
    縣岡山鎮○○路369號房舍，並於72年間死亡。嗣高雄農田
    水利會要求搬遷，上訴人於83年間遷出。86年6月30日中華
    明德協會函報當時之軍管區司令部（現為被上訴人所屬後備
    司令部），檢呈前臺灣警備總司令部外勤人員借住地方房舍
    名冊及借住地方單位房舍調查表，請當時之軍管區司令部審
    查後以軍眷散戶列管分別指定眷村辦理報到手續，俟眷村改
    建時與原眷戶享同等權益。上訴人認為其依國軍老舊眷村改
    建條例（下稱眷改條例）及施行細則規定，應符合核配新建
    眷舍資格，於98年6月2日向被上訴人申請分配改制前高雄縣
    岡山鎮勵志村新建宿舍。被上訴人審查結果，認為申請檢附
    之中華明德協會借住地方房舍名冊，不符眷改條例補列原眷
    戶規定，且該地上物坐落改制前高雄縣岡山鎮○○段第80號
    土地，未核納國軍老舊眷村改建總冊土地清冊內，不符違占
    （建）戶補件要件，而於99年2月23日以國政眷服字第09900
    02508號函作成否准申請之處分（下稱原處分）。上訴人不
    服，提起訴願經決定駁回後，提起行政訴訟，經原審駁回後
    ，遂提起本件上訴。
三、本件上訴人對於高等行政法院判決上訴，主張：上訴人係主
    張依中華明德協會公函，上訴人有權以「視同眷戶」參與分
    配新建眷舍，被上訴人及行政院以上訴人不合眷改條例之「
    原眷戶」資格予以駁回，係偏離主題。次查中華明德協會之
    設立，係為處理原臺灣警備總司令部裁撤後未了事宜之臨時
    編組，成立後歷時六年終於完成任務編列65名待分配眷舍人
    員名冊，僅佔全體官兵總額千分之1點2，即可見該會慎之又
    慎之辦事態度，此一重要機構竟被行政院以僅具建議權乙語
    輕輕扼殺，行政一貫原則及信賴保護均不值一文，上訴人翹
    首企盼司法卻為正義之最後一道防線等語。上訴意旨雖以該
    判決違背法令為由，惟按證據之取捨與當事人所希冀者不同
    ，致其事實之認定亦異於該當事人之主張者，不得謂為原判
    決有違背法令之情形。又證據之證明力如何或如何調查事實
    ，事實審法院有衡情斟酌之權，苟已斟酌全辯論意旨及調查
    證據之結果，而未違背論理法則或經驗法則，自不得遽指為
    違法。經核原判決已詳述其得心證之證據及理由，並一一指
    駁上訴人主張不可採在案，本院核其所適用之法規與該案應
    適用之法規不相違背，與解釋判例亦無牴觸。上訴人之上訴
    理由，無非重述其在原審業經主張而為原判決摒棄不採之陳
    詞，並執其個人主觀之法律見解，就原審所為論斷、證據取
    捨及事實認定職權之行使為指摘，所稱依中華明德協會公函
    ，上訴人有權以「視同原眷戶」參與分配新建眷舍等語。核
    屬其個人主觀對法律見解之歧異，且尚非具體表明原判決有
    何合於不適用法規、適用法規不當、或行政訴訟法第243條
    第2項所列各款之具體情形，尚難認其對該判決之如何違背
    法令已有具體之指摘。又核其上訴理由，係就原審取捨證據
    、認定事實之職權行使，指摘其為不當，並就原審已論斷者
    ，泛言未論斷，或就原審所為論斷，泛言其論斷矛盾，而非
    具體說明其有何不適用法規或適用法規不當之情形，並揭示
    該法規之條項或其內容，及合於行政訴訟法第24 3條第2項
    所列各款之事實，難認對該判決之如何違背法令已有具體之
    指摘。依首開規定及說明，應認其上訴為不合法。
四、據上論結，本件上訴為不合法。依行政訴訟法第249條第1項
    前段、第104條、民事訴訟法第95條、第78條，裁定如主文
    。
中　　華　　民　　國　　100　 年　　5　　 月　　12　　日
                    最高行政法院第六庭
                        審判長法官　黃　合　文
                              法官　鄭　忠　仁
                              法官　劉　介　中
                              法官　帥　嘉　寶
                              法官　陳　鴻　斌

以  上  正  本  證  明  與  原  本  無  異
中　　華　　民　　國　　100　 年　　5　　 月　　13　　日
　　　　　　　　　　　　　　　書記官　王　史　民